臺灣基隆地方法院刑事判決　　　　　　　 96年度易字第320號
公　訴　人　臺灣基隆地方法院檢察署檢察官
被　　　告　乙○○
　　　　　　丁○○
上列被告因竊盜案件，經檢察官提起公訴（96年度偵字第460 號
、第645 號），本院判決如下：
    主  文
乙○○共同攜帶兇器竊盜，累犯，處有期徒刑壹年拾月，減為有
期徒刑拾壹月。
丁○○共同攜帶兇器竊盜，處有期徒刑壹年，減為有期徒刑陸月
，如易科罰金，以新臺幣壹仟元折算壹日。緩刑年。
    事  實
一、乙○○有多次竊盜前科，另因強盜案件，經臺灣高等法院判
    處有期徒刑3 年2 月，並經最高法院駁回上訴而告確定；復
    因強盜案件，經臺灣臺北地方法院判處有期徒刑3 年確定，
    上開二按嗣經定應執行刑為有期徒刑5 年9 月，先於民國87
    年11月27日縮短刑期假釋出監，嗣經撤銷假釋，執行殘刑3
    年又21日，迨93年3 月4 日縮刑期滿執行完畢。
二、乙○○駕駛其所有車牌號碼EV-8438 號自用小客車（下稱系
    爭汽車）搭載丁○○，於95年12月8 日晚間8 時許，行經臺
    北縣雙溪鄉○○○○○道路，適見路旁電線桿（三叉坑高分
    第116 至119 號）之電線垂落，竟共同基於意圖為自己不法
    所有之犯意聯絡，由乙○○持其所有，客觀上對於人之生命
    、身體具有危險性之兇器即老虎鉗1 支（未據扣案），剪取
    臺灣電力股份有限公司（下稱臺電公司）輸配電纜線計308
    公尺，並由丁○○負責纏捆電線並搬運至車內。乙○○、丁
    ○○行竊得手後，立即駕車離去，適為到場巡邏之警員發覺
    圍捕，乙○○、丁○○遂棄車潛逃，經警循線追查，始查悉
    上情。
三、案經臺北縣政府警察局瑞芳分局報告臺灣基隆地方法院檢察
    署檢察官偵查起訴。
    理  由
一、按最重本刑為3 年以下有期徒刑、拘役或專科罰金之罪，以
    及刑法第320 條、第321 條之竊盜罪，經第二審判決者，不
    得上訴於第三審法院，刑事訴訟法第376 條第1 款、第2 款
    定有明文。又除簡式審判程序、簡易程序及第376 條第1 款
    、第2 款所列之罪之案件外，第一審應行合議審判，96年3
    月21日總統公布、同年月23日施行之刑事訴訟法第284 條之
    1 亦有明文。茲查本案於96年5 月22日繫屬本院（本院卷附
    收文章戳參照），且被告乙○○、丁○○等係犯刑法第321
    條加重竊盜之罪，依上開規定得行獨任審判，合先敘明。
二、又被告以外之人於審判外之言詞或書面陳述，除法律有規定
    者外，不得作為證據，刑事訴訟法第159 條第1 項固有明文
    。惟被告以外之人於審判外之陳述，經當事人於審判程序同
    意作為證據，法院審酌該言詞陳述或書面陳述作成時之情況
    ，認為適當者，亦得為證據；當事人、代理人或辯護人於法
    院調查證據時，知有上開刑事訴訟法第159 條第1 項不得為
    證據之情形，而未於言詞辯論終結前聲明異議者，視為有前
    項之同意，刑事訴訟法第159 條之5 亦有明文。本案起訴書
    所列舉之各項證據，經本院於審判程序提示予被告，並告以
    內容要旨，被告均表示無意見，且未聲明異議，本院審酌相
    關言詞陳述或書面陳述作成時之情況，認為適當，依前揭法
    條意旨，均得援為本案證據。
三、前揭事實業據被告於本院審理時均坦承不諱，核與證人即臺
    電公司雙溪服務所主任甲○○於偵查中之結證情節相符，並
    有偵查卷附贓物保管領據、贓物暨現場採證照片24張可稽，
    足認被告上開自白與事實相符，堪可採信。綜上所陳，本案
    事證明確，被告犯行堪可認定，應依法論科。
四、核被告所為，均係犯刑法第321 條第1 項第3 款攜帶兇器竊
    盜罪。被告二人就上開犯行間有犯意聯絡及行為分擔，應論
    以共同正犯。被告乙○○前曾受如事實欄所載有期徒刑之執
    行，此有臺灣高等法院被告前案紀錄表附卷可考，其於有期
    徒刑之執行完畢後，5 年以內故意再犯本件有期徒刑以上之
    罪，為累犯，應加重其刑。本院審酌被告犯罪手法、所得財
    物價值、共犯結構所處地位、所生危害以及犯後態度等一切
    情狀，認檢察官求處被告乙○○有期徒刑2 年，容嫌過重，
    分別量處如主文所示之刑。
五、按犯罪在中華民國96年4 月24日以前者，除本條例另有規定
    外，依下列規定減刑：一死刑減為無期徒刑；二無期徒刑減
    為有期徒刑20年；三有期徒刑、拘役或罰金，減其刑期或金
    額二分之一。依本條例應減刑之罪，未經判決確定者，於裁
    判時，減其宣告刑。依前項規定裁判時，應於判決主文同時
    諭知其宣告刑及減得之刑，96年7 月16日施行之中華民國96
    年罪犯減刑條例第2 條第1 項、第7 條定有明文。又犯最重
    本刑為5 年以下有期徒刑以下之刑之罪，依本條例規定減為
    6 月以下有期徒刑、拘役者，應於為減刑裁判時，併諭知易
    科罰金折算之標準；減刑後之易科罰金或易服勞役之折算標
    準，仍宜照原標準定之，上開條例第9 條、「法院辦理96年
    減刑案件應行注意事項」第16條亦有明文。本案被告於95年
    12月8 日犯加重竊盜罪，經本院各宣告有期徒刑1 年10月、
    1 年，合於前揭減刑條件，應各減為有期徒刑11月、6 月，
    並就被告丁○○所處徒刑部分諭知易科罰金之折算標準。
六、被告丁○○前因麻藥案件，經本院判處有期徒刑5 月確定，
    於86年9 月18日易科罰金執行完畢，5 年以內未曾因故意犯
    罪受有期徒刑以上刑之宣告，有臺灣高等法院被告前案紀錄
    表附卷可稽，本院認其經此教訓後，當知警惕，應無再犯之
    虞，因認其所受宣告之刑，以暫不執行為適當，併予宣告緩
    刑3 年，以勵來茲，用啟自新。。
七、起訴書雖以被告乙○○再三犯竊盜罪，有犯罪習慣等情，建
    請依竊盜犯贓物犯保安處分條例第3 條之規定，諭知於刑之
    執行前令入勞動場所強制工作。惟按應執行之刑未達1 年以
    上者，不適用竊盜犯贓物犯保安處分條例，此觀該條例第2
    條第4 項規定即明；從而18歲以上之竊盜犯或贓物犯，縱有
    犯罪之習慣，如果其應執行刑，未達1 年以上者（包括依減
    刑條例減刑後所定之應執行刑在內），不得適用本條例宣告
    強制工作處分（最高法院86年度臺上字第3133號判決意旨參
    照）。本案被告乙○○經本院宣告有期徒刑1 年10月，依減
    刑條例減為有期徒刑11月，未達有期徒刑1 年以上，故檢察
    官請求依上開條例諭知強制工作，無從准許，附此說明。
八、被告持用行竊之老虎鉗1 支，因未據扣案，為免日後執行困
    難，爰不予宣告沒收。至扣案之鐵剪1 把，因被告堅決否認
    持之行竊，辯稱係工作上使用之物，復無證據證明係供犯罪
    所用之物，爰不予宣告沒收。
據上論斷，應依刑事訴訟法第284 條之1 、第299 條第1 項前段
，刑法第28條、第321 條第1 項第3 款、第47條第1 項、第41條
第1 項前段、第74條第1 項第2 款，中華民國96年罪犯減刑條例
第2 條第1 項第3 款、第7 條、第9 條，判決如主文。
本案經檢察官丙○○到庭執行職務。
中　　華　　民　　國　　96　　年　　8 　　月　　15　　日
                  刑事第四庭法  官  楊皓清
以上正本證明與原本無異。
如不服本判決應於收受本判決後10日內向本院提出上訴書狀，其
未敘述上訴理由者，並得於提起上訴後10日內向本院補提理由書
狀（均須按他造當事人之人數附繕本。）「切勿逕送上級法院」
中　　華　　民　　國　　96　　年　　8 　　月　　15　　日
                            書記官  盧鏡合
附錄論罪法條：
刑法第321 條
犯竊盜罪而有左列情形之一者，處6 月以上、5 年以下有期徒刑
：
一於夜間侵入住宅或有人居住之建築物、船艦或隱匿其內而犯之
者。
二  毀越門扇、牆垣或其他安全設備而犯之者。
三  攜帶兇器而犯之者。
四  結夥三人以上而犯之者。
五  乘火災、水災或其他災害之際而犯之者。
六  在車站或埠頭而犯之者。
前項之未遂犯罰之。
